【裁判字號】    97,消債更,752
【裁判日期】    981016
【裁判案由】    更生事件
【裁判全文】
臺灣士林地方法院民事裁定           97年度消債更字第752號
債  務  人  甲○○
上列當事人聲請更生事件，本院裁定如下：
    主  文
債務人甲○○自中華民國九十八年十月二十三日十七時起開始更
生程序。
命司法事務官進行本件更生程序。
    理  由
一、按債務人不能清償債務或有不能清償之虞，且無擔保或無優
    先權之債務總額未逾新臺幣（下同）1,200 萬元者，於法院
    裁定開始清算程序或宣告破產前，得向法院聲請更生，觀諸
    消費者債務清理條例第3 條、第42條第1 項規定自明。次按
    ，法院開始更生程序之裁定，應載明其年、月、日、時，並
    即時發生效力。法院開始更生或清算程序後，得命司法事務
    官進行更生或清算程序，必要時得選任律師、會計師或其他
    適當之自然人或法人一人為監督人或管理人，復為同條例第
    45條第1項、第16條所明定。
二、本件聲請意旨略以：伊無資產，且為家庭主婦，每月僅有配
    偶給付之3 萬元，以支應家庭生活支出及子女扶養費，而其
    債務總額為85萬3,537 元，有不能清償債務之情事，前已提
    出債權人清冊，以書面向最大債權金融機構聯邦商業銀行股
    份有限公司（下稱聯邦銀行）請求協商，惟協商不成立。且
    伊無擔保或無優先權之債務總額未逾1,200 萬元，復未經法
    院裁定開始清算程序或宣告破產，爰向本院聲請更生等語。
三、經查，債務人甲○○所主張之上開事實，業據提出前置協商
    不成立通知書、財團法人金融聯合徵信中心當事人綜合信用
    報告－協商前置專用債權人清冊、債務人全戶戶籍謄本、債
    務人及其配偶之財政部臺北市國稅局95、96年度綜合所得稅
    各類所得資料清單、財政部臺北市國稅局財產歸屬資料清單
    、債務人之勞工保險被保險人投保資料表等件為證（見本院
    卷第16至29、37至39、44至46、88至89頁），且經本院依職
    權向最大債權金融機構聯邦銀行函查協商過程等情屬實，有
    該銀行97年12月3 日民事陳報狀在卷可按（見本院卷第60至
    69頁），堪認為真正。是以債務人每月收入3 萬元計算，參
    酌內政部主計處公布之98年度臺北市最低生活費為1 萬4,55
    8 元等情，債務人之收入扣除其個人最低生活費後，僅餘1
    萬5,442 元，而其債務總額高達85萬3,537 元，足認其確有
    不能清償債務之虞之情事。此外，債務人復查無消費者債務
    清理條例第6 條第3 項、第8 條或第46條各款所定駁回更生
    聲請之事由存在，則債務人聲請更生，應屬有據。揆諸首揭
    規定及說明，應予開始更生程序，並命司法事務官進行本件
    更生程序。
四、爰裁定如主文。
中    華    民    國    98    年    10    月    16    日
                  民事第一庭  法      官  陳梅欽
上為正本係照原本作成。
本件不得抗告。
中    華    民    國    98    年    10    月    16    日
                              書  記  官  羅伊安


司法院資訊處製作；財團法人民間司法改革基金會備份。
